【裁判字號】    97,消債清,40
【裁判日期】    990111
【裁判案由】    清算事件
【裁判全文】
臺灣士林地方法院民事裁定            97年度消債清字第40號
聲  請  人
即  債務人  莊蕙霞原名：莊秀.
上列當事人聲請清算事件，本院裁定如下：
    主  文
債務人莊蕙霞（原名：莊秀好）自中華民國九十九年一月十五日
十七時起開始清算程序。
命司法事務官進行本件清算程序。
    理  由
一、按債務人與金融機構協商成立者，不得聲請更生或清算，但
    因不可歸責於己之事由，致履行顯有重大困難者，不在此限
    。本條例施行前，債務人依金融主管機關協調成立之中華民
    國銀行公會會員辦理消費金融案件無擔保債務協商機制與金
    融機構成立之協商，準用前項之規定，消費者債務清理條例
    第151 條第5 項、第6 項分別定有明文。次按，債務人不能
    清償債務或有不能清償之虞，於法院裁定開始更生程序或許
    可和解或宣告破產前，得向法院聲請清算，觀之同條例第3
    條、第80條規定自明。又法院開始清算程序之裁定，應載明
    其年、月、日、時，並即時發生效力。法院開始更生或清算
    程序後，得命司法事務官進行更生或清算程序，必要時得選
    任律師、會計師或其他適當之自然人或法人一人為監督人或
    管理人，復為同條例第83條第1 項、第16條所明定。
二、本件聲請意旨略以：聲請人有不能清償債務之情事，前曾於
    民國95年7 月依中華民國銀行公會會員辦理消費金融案件無
    擔保債務協商機與金融機構成立協商立，協商條件為自95年
    8 月起，分80期，利率0%，每月還款新臺幣（下同）3 萬1
    ,308元。惟聲請人之四女許慈芳患有唐氏症，經醫師診斷腦
    部發展遲緩，因而聲請人需在家照顧該名子女，故生活及家
    庭開銷即由配偶許弼程一人負擔，配偶每月薪資約為4 萬3,
    000 元，尚需扶養子女及聲請人，在入不敷出之情況下，聲
    請人只得於96年6 月毀諾。故其確係因不可歸責於己之事由
    ，致履行協商條件顯有重大困難。且聲請人未經法院裁定開
    始更生程序或許可和解或宣告破產。為此，向本院聲請清算
    等語。
三、查聲請人莊蕙霞（原名：莊秀好）所主張之上開事實，業據
    提出財產歸屬資料清單財團法人金融聯合徵信中心當事人綜
    合信用報告書（見本院卷第16至25頁）、財產歸屬資料清單
    （見本院卷第26頁）、民國95、96年度綜合所得稅各類所得
    資料清單（見本院卷第27、28頁）、全戶戶籍謄本（見本院
    卷第43至45頁）、臺北市立聯合醫院忠孝院區診斷證明書、
    臺北市適齡兒童暫緩入學申請書（見本院卷第52、53頁）、
    財產歸屬資料清單財團法人金融聯合徵信中心當事人綜合信
    用報告─前置協商專用債權人清冊（見本院卷第60至64頁）
    、許弼程95、96年度綜合所得稅各類所得資料清單（見本院
    卷第71、161 頁）、中華民國銀行公會會員辦理消費金融案
    件無擔保債務協商機制協議書（見本院卷第120 頁）等為證
    ，堪信為實。是以聲請人於毀諾時並無任何收入，顯無法清
    償協商還款金額3 萬1,308 元，其主張其有不可歸責於己之
    事由，致履行協商條件顯有困難等語，當為實在。此外，復
    查聲請人無消費者債務清理條例第6 條第3 項、第8 條或第
    82 條 第2 項所定駁回清算聲請之事由存在，則本件聲請，
    應屬有據。揆諸首揭規定及說明，應予開始清算程序，並命
    司法事務官進行本件清算程序。
四、爰裁定如主文。
中    華    民    國    99    年    1     月    11    日
                  民事第二庭  法      官  蕭錫証
上為正本係照原本作成。
本件不得抗告。
中    華    民    國    99    年    1     月    11    日
                              書  記  官  羅伊安

司法院資訊處製作；財團法人民間司法改革基金會備份。
